【裁判字號】    89,易,44
【裁判日期】    890218
【裁判案由】    傷害等
【裁判全文】
臺灣花蓮地方法院刑事判決                            八十九年度易字第四四號
    公  訴  人  臺灣花蓮地方法院檢察署檢察官
    被      告  甲○○
    被      告  乙○○
右列被告因傷害等案件，經檢察官提起公訴（八十八年度偵字第三八二二號），本院
判決如左︰
    主  文
甲○○傷害人之身體，處有期徒刑肆月，如易科罰金，以參佰元折算壹日。緩刑貳年
。
乙○○損壞他人自用小貨車之擋風玻璃及後照鏡，足以生損害於他人，處拘役參拾伍
日，如易科罰金，以參佰元折算壹日。緩刑貳年。
    事  實
一、甲○○與乙○○係叔嫂關係，平日相處不睦，乙○○於民國（下同）八十八年九
    月十七日晚間二十一時三十分許，在花蓮縣玉里鎮○○路七十二號前夜市內，因
    細故與甲○○發生爭執，並掀翻甲○○擺設於該夜市內攤位之桌椅，甲○○心生
    不悅，竟基於傷害之犯意，持椅子（公訴人誤載為鐵棍）毆打乙○○之頭部，致
    乙○○受有頭皮開放性腫傷口達四公分Ｘ零點五公分Ｘ零點五公分，右上眼皮、
    兩手臂、兩手指部多處擦傷、瘀血等傷害。乙○○經送醫治療後，因憤恨難消，
    竟基於毀損之犯意，於同日晚間二十二時三十分許，返回上址，持石塊損壞甲○
    ○所有車號ＪＣ－九０一五號自用小貨車之擋風玻璃、後照鏡，足以生損害於甲
    ○○。
二、案經乙○○、甲○○分別訴由花蓮縣警察局玉里分局報請台灣花蓮地方法院檢察
    署檢察官偵查起訴。
    理  由
一、右揭傷害事實，業據被告甲○○於本院審理時坦承不諱，且經被害人乙○○迭於
    警訊、偵查及本院審理時指訴歷歷，並有行政院國軍退除役官兵輔導委員會玉里
    榮民醫院診斷書一紙附卷可稽，被告甲○○所涉之傷害犯行洵堪認定。訊據被告
    乙○○則矢口否認有毀損之犯行，辯稱：伊當時被打受傷，怎可能再去拿石頭丟
    甲○○的車子云云。惟查，右揭毀損犯行，亦據被害人甲○○指訴歷歷，且有照
    片二紙在卷足憑，被告乙○○所辯顯係事後飾卸之詞，不足採信，被告乙○○所
    涉之毀損犯行亦洵堪認定，應依法論科。
二、核被告甲○○所為，係犯刑法第二百七十七條第一項之傷害罪；被告乙○○所為
    係犯同法第三百五十四條之毀損罪。爰審酌被告甲○○、乙○○之素行，其等犯
    罪之動機、手段、所生危害，及犯罪後之態度等一切情狀，分別量處如主文所示
    之刑，及諭知易科罰金之折算標準。末查，被告甲○○、乙○○前均未曾受有期
    徒刑以上刑之宣告，此有台灣花蓮地方法院檢察署刑案資料查註紀錄表二紙附卷
    可稽，其等犯罪後已知悔悟，本院認其經此教訓後，當知警惕，應無再犯之虞，
    因認其等所宣告之刑，以暫不執行為適當，均併予宣告緩刑二年，以勵來茲而啟
    自新。
據上論斷，應依刑事訴訟法第二百九十九條第一項前段、刑法第二百七十七條第一項
、第三百五十四條、第四十一條、第七十四條第一款、罰金罰鍰提高標準條例第一條
前段、第二條判決如主文。
本案經檢察官簡淑如到庭執行職務
中      華      民      國    八  十  九    年      二    月    十八    日
                              臺灣花蓮地方法院刑事庭
                                  法  官  林  國  泰
右正本證明與原本無異。
如對本判決不服，應於送達後十日內，向本院提出上訴狀。（應抄附繕本）告訴人或
被害人如對於本判決不服者，應具備理由請求檢察官上訴，其上訴期間之計算係以檢
察官收受判決正本之日期為準。
                                  法院書記官
中      華      民      國    八  十  九    年      二    月  二十一    日
附錄本判決論罪之法律條文：
刑法第二百七十七條第一項：
傷害人之身體或健康者，處三年以下有期徒刑，拘役或一千元以下罰金。
犯前項之罪，因而致人於死者，處無期徒刑或七年以上有期徒刑，致重傷者，處三年
以上、十年以下有期徒刑。
刑法第三百五十四條：
毀棄、損壞前二條以外之他人之物或致令不堪用，足以生損害於公眾或他人者，處二
年以下有期徒刑、拘役或五百元以下罰金。


司法院資訊處製作；財團法人民間司法改革基金會備份。
